臺灣高等法院臺中分院刑事判決　　　　 94年度上易字第671號
上　訴　人
即　被　告　丁○○
上列上訴人因傷害案件，不服臺灣臺中地方法院93年度易字第27
39號中華民國94年4月20日第一審判決（起訴案號：臺灣臺中地
方法院檢察署93年度調偵字第368號），提起上訴，本院判決如
下：
    主  文
上訴駁回。
    事  實
一、丁○○與丙○○係朋友，於民國（下同）九十三年五月十六
    日零時三十分左右，丁○○以電話邀約丙○○至其臺中市○○區○○里○○路二六三號住處，商談前因涉共同傷害林文
    卿所生之和解事宜，惟因丙○○認傷害林文卿者係丁○○，
    堅持不願分攤新台幣（下同）一萬元之和解金，並隨即起身
    離開，遂引發丁○○之不滿，丁○○竟基於傷害之犯意，持
    何人所有不明之剪刀一支（未扣案）先刺擊丙○○後腦部，
    丙○○轉身後，丁○○再接續刺擊丙○○之手部，致丙○○
    受有頭部外傷合併後枕部撕裂傷（六公分乘零點三公分乘零
    點三公分）及四肢多處穿刺傷等傷害。丙○○遭攻擊後，旋
    即將丁○○推倒，並以手抓丁○○臉部及掐其脖子，丁○○
    因而受有右額約一公分撕裂傷、臉部兩處擦傷（三公分乘零
    點五公分、二公分乘零點五公分）、右前臂零點五公分擦傷
    、左前臂約一公分撕裂傷等傷害（丙○○嗣於九十三年十二
    月十四日死亡）。
二、案經丙○○告訴由臺灣臺中地方法院檢察署檢察官偵查起訴
    。
    理  由
一、訊據上訴人即被告（下稱被告）丁○○矢口否認有上開傷害
    犯行，辯稱：其於上揭時、地電請告訴人丙○○至其住處洽
    談與案外人林文卿和解之事，其向告訴人丙○○稱一人分擔
    一萬元，告訴人丙○○即直接罵三字經，其叫告訴人丙○○
    坐下，告訴人丙○○就推其，並致其跌倒後頭部與手受傷，
    之後丙○○又把其壓在地上，抓其的臉、掐其的脖子，後來
    其一腳把告訴人丙○○踢開後，告訴人丙○○即離去，其並
    未持任何物品刺擊告訴人丙○○之頭部及四肢，告訴人丙○○所受之傷害與其無關，且告訴人丙○○於是日凌晨即離開
    其住處，若受有傷害，何以遲至同日上午五點左右始至醫院
    就醫，該三個小時應係告訴人在他處與人發生衝突所造成云
    云。經查：
　上開犯罪事實，業據證人即告訴人丙○○於警詢及檢察官偵
    查時指訴綦詳，復有中山醫學大學附設醫院（下稱中山醫院
    ）診斷證明書一紙、病歷一份（見原審卷第五一頁至第五六
    頁）在卷可稽。而告訴人丙○○所受上開傷害，係後枕部撕
    裂傷（六公分乘零點三公分乘零點三公分）及四肢多處穿刺
    傷等傷害，且告訴人丙○○於九十三年五月十六日上午五時
    三十分左右至中山醫院就診後，旋於同日上午五時五十分左
    右請求開立診斷證明書後出院返家等情，此有上開病歷資料
    在卷可稽（見原審卷第五三頁）。查本件係因被告與告訴人
    涉嫌傷害案外人林文卿之事，由被告丁○○以電話邀約告訴
    人丙○○至其住處商談和解事宜，惟因告訴人丙○○認傷害
    林文卿者係丁○○，而不願分攤一萬元之和解金等情，為被
    告所自承不諱，顯然其有因告訴人不願分攤和解金而出手傷
    人之動機。且人之頭後枕部為人體重要之腦部器官，而告訴
    人身上四肢已有多處穿刺傷，其如欲藉以誣陷被告，衡情告
    訴人當無再冒險自殘頭部之必要，況且該處傷害位置位於頭
    部後方，亦難認係告訴人丙○○自殘所致。此外，衡以告訴
    人丙○○所受上開傷勢尚非嚴重，並無就醫之急迫性，參酌
    其於就診之同時即索取診斷證明書，嗣並據此提出本案之告
    訴，足徵告訴人丙○○至院就診，兼亦有為保全證據並據以
    提出本案告訴之目的，是告訴人丙○○於事發後約三小時左
    右始至醫院就診，尚與常情無違。再參酌被告與告訴人原係
    朋友關係，若被告確無傷害告訴人之情事，且告訴人又於事
    後在他處遭人傷害，何以告訴人不對他人提出告訴，反而對
    原具朋友關係之被告興訟？從而被告所辯顯不足採。
  至被告於本院審理時，雖聲請傳喚證人甲○○欲證明告訴人
    丙○○有脾氣暴戾、個性衝動、有酗酒惡習、常與人發生衝
    突之情形，然證人甲○○於本院審理中固證稱：「（丙○○
    曾經在九十三年五月十六日於被告住處受傷之事你是否知道
    ？）我知道，那時我剛好與我女朋友要出去買東西，丙○○
    不知拿什麼東西往被告的頭上戳下去，被告無法動，丙○○
    就去推被告，再踢被告，我沒管他就與我女朋友去買東西，
    回來時，就看到救護車了。（為何那麼巧看到他們打架？）
    剛好我要與我女朋友出去買東西。（他們當時為什麼事情打
    架？）不知道。被告當時沒有回手。（被告在檢察官說當時
    沒有人在場，你為何說有看到？）是在隔壁，他們在吵都聽
    得到。」等語（見本院卷第三一頁至第三二頁），惟查被告
    及告訴人於檢察官二度開庭偵查時均陳稱：當時並無第三人
    在場等語在卷（見九十三年度調偵字第三六八號卷第五頁至
    第六頁、九十三年度偵字第一五八六二號卷第十八頁），且
    案發當時已是午夜，發生地點又係在被告住處而非公共場所
    或公眾得出入之場所，故證人甲○○當時是否可能在場目睹
    ，已有可疑之處。況且，被告於聲請傳喚證人狀中，僅係要
    證人甲○○證明告訴人丙○○有脾氣暴戾、個性衝動、有酗
    酒惡習、常與人發生衝突之情形，並未敘明其係在場目睹之
    人，故證人甲○○到庭證稱其有當場目睹，已然與被告聲請
    傳喚證人之目的有間，又依證人所述，其見到被告遭告訴人
    戳頭部、又推又踢至無法動彈，竟未出言喝止或報警處理，
    仍若無事人般與其女友外出購物，亦顯與常理有違，其證詞
    自無從採為有利被告認定之證據。
　綜上所述，本案事證明確，被告所辯不足採信，其傷害犯行
    堪以認定，應依法論科。
三、核被告丁○○所為，係犯刑法第二百七十七條第一項之傷害
    罪。原審依據上述理由，適用刑法第二百七十七條第一項、
    第四十一條第一項前段，罰金罰鍰提高標準條例第一條前段
    、第二條，並審酌告訴人丙○○所受之傷勢非重，惟被告持
    剪刀傷害告訴人，且告訴人丙○○所受之傷勢包含頭後枕部
    ，其手段、告訴人受傷害之部位等情節非輕，又被告否認犯
    行且未與告訴人丙○○和解之態度等一切情狀，量處有期徒
    刑三月之刑，並諭知易科罰金之折算標準。經核其認事用法
    俱無不合，量刑亦稱允適，被告提起上訴猶執陳詞否認犯罪
    ，非有理由，應予駁回。至被告持以傷害告訴人之剪刀一支
    ，既未扣案，且乏證據足以證明該剪刀係被告所有，亦非違
    禁物，本院自無從宣告沒收，附此敘明。
據上論斷，應依刑事訴訟法第三百六十八條，判決如主文。
本案經檢察官乙○○到庭執行職務。
中　　華　　民　　國　　94　　年　　8 　　月　　10　　日
               刑事第七庭　審判長法　官　林　榮　龍
                                 法　官　黃　日　隆
                                 法　官　林　宜　民
上列正本證明與原本無異。
不得上訴。
                                 書記官　陳　振　海
中　　華　　民　　國　　94　　年　　8 　　月　　12　　日
　　　　　　　　　　　　　　　　　　　　　　　　　　　Ｆ
